【裁判字號】    99,抗,238
【裁判日期】    991026
【裁判案由】    本票裁定
【裁判全文】
臺灣高雄地方法院民事裁定               99年度抗字第238號
抗  告  人  丁○○
            乙○○
            丙○○
相  對  人  遠東國際商業銀行股份有限公司
法定代理人  甲○○
上列抗告人與相對人間本票裁定事件，抗告人對於中華民國99年
9 月13日本院99年度司票字第4903號裁定提起抗告，本院裁定如
下：
  主      文
抗告駁回。
抗告程序費用新臺幣壹仟元由抗告人負擔。
  理      由
一、抗告意旨略以：本件相對人雖持有伊等於民國94年9 月12日
    所簽發、到期日民國98年10月19日，票面金額新臺幣（下同
    ）1,450 萬元之本票1 紙（下稱「系爭本票」），惟抗告人
    僅一期未按期繳納貸款，相對人亦未事先催繳，即向鈞院聲
    請本票裁定，顯過於嚴苛，為此，爰提起本件抗告，請求廢
    棄原裁定等語。
二、按執票人向本票發票人行使追索權時，得聲請法院裁定後強
    制執行，票據法第123 條定有明文。又本票執票人依票據法
    第123 條規定，聲請法院裁定許可對發票人強制執行，係屬
    非訟事件，此項聲請之裁定及抗告法院之裁定，僅依非訟事
    件程序，以審查強制執行許可與否，並無確定實體上法律關
    係存否之效力，如發票人就票據債務之存否有爭執時，應由
    發票人提起確認之訴，以資解決，最高法院57年臺抗字第76
    號判例亦可資參酌。
三、經查，本件相對人主張其執有抗告人共同簽發之系爭本票1
    紙，並免除作成拒絕證書，詎於屆期提示時不獲付款，遂依
    票據法第123 條規定，聲請裁定准予強制執行等情，有系爭
    本票1 紙在卷可證，足認相對人所持系爭本票之形式已具備
    。因本件係屬非訟事件，法院僅就本票形式上之要件是否具
    備予以審查為已足，是以原審依前開規定裁定准予強制執行
    ，尚無不合。至抗告人主張僅一期未按期繳納貸款，相對人
    亦未事先催告即向本院聲請本票裁定，顯過於嚴苛等語，核
    屬實體上之爭執，依上開判例意旨，應由抗告人另行起訴以
    資確認，非以抗告程序為之。從而，本件抗告為無理由，應
    予駁回。
四、據上論結，本件抗告為無理由，依非訟事件法第46條、第21
    條第2 項、第24條第1 項，民事訴訟法第495 條之1 第1 項
    、第449 條第1 項、第78條，裁定如主文。
中    華    民    國    99    年    10    月    26    日
                  民事第三庭  審判長法  官  朱玲瑤
                                    法  官  楊詠惠
                                    法  官  劉傑民
中    華    民    國    99    年    10    月    26    日
                                    書記官  呂姿儀
以上正本證明與原本無異。
本裁定不得抗告。
如不服本裁定應於送達後10日內向本院提出再抗告狀，並繳納再
抗告費新台幣1000元。再為抗告應以適用法規顯有錯誤為理由，
並經本院之許可，該許可以原裁定所涉及之法律見解具有原則上
重要性者為限，並委任律師為代理人。
抗告人之配偶、三親等內之血親、二親等內之姻親，或抗告人為
法人、中央或地方機關時，其所屬專任人員具有律師資格並經法
院認適當者，亦得為第三審代理人。
前項情形應於提起再抗告或委任時釋明之。

司法院資訊處製作；財團法人民間司法改革基金會備份。
